【裁判字號】    97,訴,407
【裁判日期】    980120
【裁判案由】    空氣污染防制法
【裁判全文】
臺中高等行政法院判決
                                       97年度訴字第407號
                              .
原      告  廣源造紙股份有限公司
代  表  人  甲○○
被      告  臺中縣政府
代  表  人  乙○○
訴訟代理人  丙○○
上列當事人間因空氣污染防制法事件，原告不服行政院環境保護
署中華民國97年9月3日環署訴字第0970067438號訴願決定，提起
行政訴訟，本院判決如下︰
    主  文
原告之訴駁回。
訴訟費用由原告負擔。
    事實及理由
一、事實概要：緣原告於臺中縣大甲鎮○○里○○路1、2號及工
    五路5、7號設廠從事造紙業，經行政院環境保護署環境督察
    總隊中區環境督察大隊（下稱環保署中區督察大隊）依據民
    眾陳情，於民國（下同）97年2月20日13時45分至14時35分
    派員前往稽查，於廢（污）水處理廠區周界外（苗栗縣苑裡
    鎮新復里新復40之6號旁空地上）採集異味污染物樣品，交
    由琨鼎環境科技股份有限公司（下稱琨鼎公司）進行檢驗分
    析，結果異味污染物濃度為79，超過法定排放標準（工業區
    及農業區為50），以原告違反空氣污染防制法第20條第1項
    規定，案移被告依同法第56條第1項、第2項規定裁處新台幣
    （下同）10萬元罰鍰，並限期於97年5月28日前完成改善。
    原告不服，提起訴願，遭決定駁回，遂提起本件行政訴訟。
二、本件原告主張：
  (一)依據行政院環境保護署（下稱環保署）97年2月27日環署督
    字第0970015458號函略謂：「環保署環境督察總隊於2008年
    2月20日派員稽查．．．檢測結果異味污染物濃度值為71。
    」與被告97年3月10日府授環空字第0970007602號函說明所
    載：「二、經查行政院環境保護署環境督察總隊中區環境督
    察大隊97年2月20日派員至貴公司稽查．．．檢測結果異味
    污染物濃度值為79．．．」及97年3月28日府授環空字第097
    0048093號裁處書違反事實欄所載略以：「檢測結果異味污
    染物濃度值為79」，則二者檢測結果異味污染物濃度值一為
    71，一為79，究以何者為檢測結果異味污染物濃度值？二者
    互有矛盾，且違反行政程序法第5條「行政行為之內容應明
    確。」之規定。
  (二)原告曾於97年3月17日以廣中字第0301701號提出陳述意見，
    經查稽查當日97年2月20日下午13時30分當時氣溫低冷風大
    ，現場原告公司廠長和稽查人員皆未聞到任何臭味，稽查紀
    錄表上也未描述現場臭味狀況，顯然違反空氣污染行為管制
    執行準則第4條第2款規定「主管機關執行空氣污染行為管制
    時，應符合下列規定：．．．二、判定惡臭污染行為時，應
    繪製或紀錄判定臭味發生源之相關位置，並描述現場聞到之
    氣味。」而陳情人土地旁即採樣地點南側有成名實業股份有
    限公司，製造塑膠安定劑，製造會產生塑膠粉塵。大甲鎮日
    南里1349地號區域排水溝位於陳情人土地旁，為上游幾10家
    工廠之排水溝，會產生臭味。北方有片農地毗鄰原告公司之
    生物處理池，許多農民在種植蔬菜，使用有機肥，經常溢出
    臭味。稽查工作紀錄表並未記載稽查判定位置及與污染發生
    源位置之相關性，及發生污染行為之具體事實與判定方式，
    顯然違反同法第5條第4款、第5款「主管機關執行空氣污染
    行為管制時，應填載稽查工作紀錄表，其內容應包括下列事
    項：．．．四、稽查判定位置及與污染發生源位置之相關性
    。五、發生污染行為之具體事實及判定方式。」之規定，亦
    違反行政程序法第9條「行政機關就該管行政程序，應於當
    事人有利及不利之情形，一律注意。」之規定。
  (三)依空氣污染防制法施行細則第33條第1項規定「公私場所及
    交通工具排放空氣污染物之檢查，其實施方式如下：一、儀
    器檢查：指使用儀器，依中央主管機關規定之方法進行檢查
    。二、官能檢查：(一)目視及目測：目視，指稽查人員以肉眼
    進行空氣污染源設施、操作條件、資料或污染物排放狀況之
    檢查。目測，指檢查人員以肉眼進行粒狀污染物排放濃度之
    判定。(二)惡臭測定：指檢查人員以嗅覺進行氣味之判定。」
    被告原處分及訴願決定機關97年2月27日環署督字第0970015
    458號函，二者檢測結果異味污染物濃度分別為79及71，數
    據不同，上開惡臭測定既欠缺客觀可罰性，原告請求依據上
    開施行細則第33條第1項第1款規定以「儀器檢查」，或委託
    客觀第三公正機構如經濟部工業研究院實施檢查，較具客觀
    可罰性。
  (四)依琨鼎公司嗅覺判定篩選測定紀錄，如檢驗報告書第15～21
    頁，篩選合格人員只有2～3min，依臭氣及異味官能測定法
    －三點比較式嗅袋法（下稱三點比較式嗅袋法）「七、步驟
    ：(一)4.嗅覺判定員選擇注意事項：(7)通常一個人試驗所需時
    間約10min。」故上開測定紀錄顯然與上開法規有違。
  (五)琨鼎公司官能測定時間只有10min，前一組（3人）各倍數官
    能測定時間分秒不差，完全一致，後一組（3人）也相同，
    如檢驗報告書第21～26頁，依三點比較式嗅袋法「七、步驟
    ：(二)官能測定：4.官能測定注意事項：(3)1個試樣氣體官能
    測定時間約為30～45min。」故其顯然違反上開法規。
  (六)依三點比較式嗅袋法「九、品質管制：(四)嗅覺判定員選擇試
    驗合格後且經選任為嗅覺判定員，嗅覺判定員應於官能測定
    開始以前30min進入休息室待命。(五)嗅覺判定員到達試驗場
    所、選擇試驗、進入休息室待命與官能測定過程均應記錄試
    驗時間。」上開檢驗報告書顯然違反上開法規。
  (七)原告委託上準環境科技股份有限公司（下稱上準公司）檢測
    ，97年7月17日採樣，97年7月22日提出固定污染源空氣污染
    物排放檢測報告，檢測結果異味污染物濃度值為37，符合固
    定污染源空氣污染物排放標準之規定，爰依民事訴訟法第27
    7條規定舉證及參照最高法院53年台上字第656號判例「犯罪
    事實之認定，應憑真實之證據，倘證據是否真實尚欠明顯，
    自難以擬制推測之方法，為其判斷之基礎。」意旨，被告上
    開違法採證之事實，顯有違法行政處分之嫌，且違反行政程
    序法第9條規定，未就原告有利之情形一律注意。
  (八)訴願決定稱「環保署中區督察大隊係於原告污水處理廠圍牆
    外周界下風處採樣，採樣點上風處（北方）均為原告污水處
    理廠，再上方為苗栗縣新復里農戶住家，並無工廠。至原告
    所提大甲鎮日南里1349地號區域排水溝及成名實業股份有限
    公司，及後方幼獅工業區內之工廠排水溝等，經查均係位於
    本件採樣點之下風處，並不影響本件異味污染物採樣作業之
    正確性」等語。惟查原告污水處理廠北方與真心蓮坊工廠毗
    鄰，該工廠製造納骨塔裝修物及祭祀用品，其製程有難聞異
    味，且經常露天焚燒廢棄物，製造空氣污染，曾於94年12月
    6日及95年2月6日經民眾檢舉被環保署及苗栗縣環保局查獲
    並處分在案，環保署亦發出稽查公文及照片證明，均有其受
    處分公文及照片可稽，訴願決定卻強辯「只有農戶住家，並
    無工廠」。另原告廢水處理廠之西北方為幼獅工業區管理中
    心所屬污水處理廠的污泥曬乾床，有空照圖可稽，污泥露天
    曝曬臭氣薰天，屢遭民眾檢舉，環保署稽查員未能查明，竟
    以所採之異味氣體全部歸責於原告。又被告採樣當日所測平
    均風速為每秒2.6米，最大風速為每秒3.8米，近乎颱風之風
    速，根本不宜採樣，而稽查員及原告公司廠長都未聞出臭味
    ，為何檢測出來竟高達79。因稽查紀錄記載之處理情形字體
    潦草，特以正體文翻印，其中全無氣體味道之描述，亦違反
    三點比較式嗅袋法第6條(三)採樣事項之規定，須記錄味道性
    質。環保署督察人員明知須記錄味道性質而未加以記錄，足
    證原告公司當時會同人員彭偉勳所言並無異味的證詞正確無
    誤。另從原告提出照片可知廢水處理廠環境優美、植物綠意
    盎然，處理出來的廢水可養魚，遠非一般污染廠可比，原告
    有全國最先進環保設備，是目前全國第一家能將生物污泥及
    物理化學污泥分開濃縮的造紙公司，竟要為別人臭味背黑鍋
    。本案並無受害人，僅憑一位未居住本地檢舉人檢舉即輕易
    處罰原告。
  (九)原告公司為經濟部認定之低污染事業，現有員工470名，廢
    水處理廠面積1萬餘坪，投資金額1億8仟萬元（不含土地成
    本），是重視環保績優廠商，歷年獲獎紀錄，自73年設廠以
    來第1次遇到臭味檢測，然立刻改善，完成後請上準公司檢
    測結果合格，並向被告所屬環境保護局報備在案。原告非故
    意違法，被告應輔導重於處罰，讓原告得以保持優良商譽等
    情，並聲明求為判決撤銷訴願決定及原處分。
三、被告則以：
  (一)原告主張環保署97年2月27日環署督字第0970015458號函檢
    測結果異味污染物濃度值為71，與被告原處分所載檢測結果
    異味污染物濃度值為79，兩者互有矛盾等語。查被告依據環
    保署97年3月4日環署督字第0970016817號函暨環保署中區督
    察大隊稽查紀錄及檢驗報告辦理。至於環保署97年2月27日
    環署督字第0970015458號函其檢測結果異味污染物濃度值為
    71，業經環保署97年3月17日以環署督字第0970019980號函
    將文字誤繕為濃度值為71更正為79在案，故該據以告發處分
    之檢測結果明確，無矛盾之處。
  (二)依前揭環保署中區督察大隊稽查紀錄均依規定清楚記錄採樣
    位置、風向、採樣項目等等。且採樣當時原告確實有派員會
    同並於稽查紀錄上簽名，至於採樣後之分析等工作亦委託合
    格之代檢驗機構琨鼎公司執行，均符合相關法規規定。然依
    據環保署97年2月27日環署督字第0970007005號僅是回覆陳
    情人之函並未提及任何陳情人之相關資料，該原告逕行臆測
    陳情人地址、位置相關資料等並提及其他污染源等等理由，
    純屬卸責之詞。另本件環保署中區督察大隊依法執行異味污
    染物採樣，並依臭氣及異味官能測定法NIEA A201.11A送經
    環保署核可之檢驗機構琨鼎公司（許可字號042號）分析，
    該檢測機構是依據空氣污染防制法第44條規定取得中央主管
    機關許可之檢測機構，並無不當，且該空氣中異味污染物檢
    測項目亦是經環保署認可之檢驗項目，被告依琨鼎公司所出
    具之報告做為處分依據於法有據。被告並依規定於處分前通
    知原告陳述意見在案，惟所提意見內容無法免責，被告乃依
    法處分，並無違行政程序法第9條之規定。
  (三)原告稱其委託上準公司於97年7月17日採樣檢測報告符合標
    準乙節，查原告於97年5月23日以97廣中字第0502301號函表
    示已針對臭味產生處裝設噴霧除臭設備以有效抑制臭味產生
    。然原告自行委託之檢測於97年7月17日採樣，當時已完成
    除臭設備，若採樣期間除臭設備有運作，則檢測數據符合法
    規標準僅能證明該除臭設備有抑制臭味產生之效果。故被告
    據以處分之稽查檢測與原告自行委託採樣檢測，時間不同且
    因採樣當時污染源及防制設施操作情形不同，即採樣時機分
    別為裝設防制設施之前與後，兩次檢測結果應不能相提並論
    ，僅能證明該除臭設備可有效抑制臭味產生，自不得以原告
    自行檢測合格之結果，而否定稽查檢測結果之法定效力，該
    原告自行檢測結果非為利於原告之舉證事實。另原告主張其
    為績優優良廠商並要求輔導重於處分，然本案係民眾陳情經
    環保署中區督察大隊稽查採樣，採樣結果確實超過法規標準
    ，原告違規事實明確，被告須依法辦理。
  (四)檢附原環保署中區督察大隊稽查採樣之彩色相片、稽查紀錄
    單、檢測報告書摘要表及原告場址所在之衛星地圖等文件，
    其中稽查紀錄單所記錄之風速應為平均風速2.6m/s，最大風
    速3.8m/s。另原告對採樣地點周界有其他工廠乙節，查環保
    署中區督察大隊於原告廢（污）水處理廠區周界外下風處，
    進行異味污染物濃度採樣，採樣點上風處為北方均為原告之
    廢（污）水處理廠，再上方為苗栗縣新復里農戶住家，至於
    原告所提之成名實業股份有限公司工廠及大甲鎮日南里1349
    號區域排水溝，均位於採樣下風處，應不影響本件異味污染
    物採樣作業。且依環保署中區督察大隊督察紀錄單，採樣有
    確實記錄污染發生源、採樣位置、時間、地點、風向、風速
    、檢測項目樣品編號等事項，並有採證相片及經原告公司人
    員簽名之督察紀錄單影本佐證，所以採樣測定地點及所採異
    味污染物樣品應具代表性，足以判定本件採樣檢測之結果超
    過法定標準之異味污染物濃度確係由原告廢（污）水處理廠
    區所產生，致造成該廠區周界檢測值超過固定污染源空氣污
    染物排放標準第2條所定限值50。
  (五)原告質疑琨鼎公司嗅覺判定篩選紀錄，篩選合格人員、官能
    測定、待命等時間有違臭氣及異味官能測定規定。依據附件
    2－嗅覺判定員篩選紀錄、嗅覺判定員篩選基準嗅液測試答
    案紀錄及三點比較式嗅袋法答案紀錄表等資料，查：6位
    嗅覺判定員分別於18時19分至18時20分之間進入聞臭室。
    於18時28分至18時50分之間完成嗅覺判定員篩選基準嗅液測
    試，18時30分至18時50分通過嗅覺判定員篩選基準嗅液測試
    之判定員直接進入休息室待命，休息至19時37分，開始第1
    個樣品分析，6位嗅覺判定員分別休息47至67分鐘，樣品進
    行官能測定時間為19時37分至19時54分完成，並未違反三點
    比較式嗅袋法之規定，是本件檢測過程無有不當之處。綜上
    本案程序皆依法執行，且各項程序皆合於法令，其行政處理
    過程影本附卷可稽，原告違規事實明確等語，資為抗辯，並
    聲明求為判決駁回原告之訴。
四、本院查：
  (一)按「公私場所固定污染源排放空氣污染物，應符合排放標準
    。」、「公私場所違反第20條第1項‧‧‧者，‧‧‧﹔其
    違反者為工商廠、場，處新台幣10萬元以上100萬元以下罰
    鍰。依前項處罰鍰者，並通知限期補正或改善，屆期仍未補
    正或完成改善者，按日連續處罰；情節重大者，得命其停工
    或停業，必要時，並得廢止其操作許可證或令其歇業。」分
    別為空氣污染防制法第20條第1項及第56條第1項、第2項所
    明定。次按固定污染源空氣污染物排放標準（下稱排放標準
    ）第2條附表規定：「臭氣或厭惡性異味於工業區及農業區
    之周界臭氣濃度排放標準值為50。」又行政院環境保護署91
    年12月11日環署空字第0910084483F號公告「公私場所違反
    空氣污染防制法應處罰鍰額度裁罰準則」（下稱裁罰準則）
    第3條前段規定：「違反本法各處罰條款，除本法另有規定
    者外，以附表所列之裁罰公式計算應處罰鍰。」其附表第3
    項規定：「違反條款：第20條第1項（排放污染物未符合排
    放標準）。處罰條款及罰鍰範圍（新台幣）：第56條－工商
    廠場：10～100萬。污染程度（Ａ）：2.臭氣及異味官能測
    定結果超過排放標準之程度：(1)未達500%者，Ａ＝1.0。危
    害程度（Ｂ）：2.超過排放標準之污染物非屬毒性污染物者
    ，Ｂ＝1.0。污染特性（Ｃ）：Ｃ＝違反本法發生日（含）
    前一年內違反相同條款累積次數。應處罰鍰計算方式（新台
    幣）：工商廠場為Ａ×Ｂ×Ｃ×10萬。」
  (二)經查，原告於上開事實欄所載地點從事造紙業，經環保署中
    區督察大隊依據民眾陳情，於97年2月20日13時45分至14時
    35分派員前往稽查，於系爭廢（污）水處理廠區周界外採集
    異味污染物樣品，交由琨鼎公司檢驗，異味污染物樣品經由
    6位合格嗅覺判定員依行為時行政院環境保護署95年11月16
    日環署檢字第0950091565號公告之檢測方法「臭氣及異味官
    能測定法－三點比較式嗅袋法（NIEA A201.11A）」進行異
    味污染物濃度分析，結果異味污染物濃度值為79，超過固定
    污染源空氣污染物排放標準所定限值，案由被告據以裁處10
    萬元罰鍰，並通知限期於97年5月28日前完成改善，有採證
    照片、稽查督察紀錄及檢測報告附卷可稽，揆諸上開法條規
    定，並無不合。
  (三)原告雖為上開主張，惟查：
  1.環保署中區督察大隊，於97年2月20日13時45分至14時35分
    派員前往原告廢（污）水處理廠區周界外（苗栗縣苑裡鎮新
    復里新復40之6號旁空地上）採集異味污染物樣品。其稽查
    督察紀錄現場處理情形欄載明：「該公司從事工業用紙製造
    作業，生產塗佈白紙板等紙製品，本日會同該公司廠長彭偉
    勳．．．於該公司廢（污）水處理廠區周界外（苗栗縣苑裡
    鎮新復里新復40之6號旁空地上）下風處辦理異味污染物濃
    度採樣，．．．風向北風、溫度17℃、平均風速2.6m/s、最
    大風速3.8m/s、相對溼度88%．．．於97年2月20日13時58分
    至14時1分止，經採異味污染物濃度1只樣品，編號：中督L-
    空-970220A-01」等語，且查環保署中區督察大隊係於原告
    污水處理廠圍牆外周界下風處採樣，採樣點上風處（北方）
    均為原告污水處理廠。至原告所提大甲鎮日南里1349地號區
    域排水溝及成名實業股份有限公司，及後方幼獅工業區內之
    工廠排水溝等，經查均係位於本件採樣點之下風處，並不影
    響本件異味污染物採樣作業之正確性，有大甲幼獅工業區提
    供之廠商平面配置圖附卷可參（見本院卷第200、201頁）。
    另查環保署中區督察大隊受理檢測申請單（見本院卷第220
    頁）亦載明系爭樣品特性（外觀、來源、行業別及可能之干
    擾物質）為造紙業污水處理廠、申請單位樣品編號為中督L-
    空-970220A-01及申請檢測項目為異味污染物等事項，並有
    採證照片及經原告廠長簽名之稽查督察紀錄影本附卷可證（
    見本院卷第190至196頁），顯見測定地點及所採異味污染物
    樣品應具有代表性，而到現場執行採樣之環保署中區督察大
    隊第四隊隊長馮國鑫，於98年1月13日言詞辯論期日到庭說
    明當天有聞到一股酸味，足以判定本件檢測所得超過法定標
    準之異味污染物濃度確係由系爭廢（污）水處理廠區所產生
    之氣味。環保署中區督察大隊雖未於稽查督察紀錄上記載味
    道性質，固有瑕疵，然不影響本件稽查及測定結果之正確性
    。原告主張稽查當時原告公司廠長和稽查人員皆未聞到任何
    臭味，自非可採。至於原告污水處理廠之北方有真心蓮坊工
    廠（製造納骨塔裝修物及祭祀用品），西北方為幼獅工業區
    管理中心所屬污水處理廠的污泥曬乾床，其距離本件採樣點
    尚有一段距離，且與本件採樣之味道不相同，亦不影響本件
    採樣檢測之結果。
  2.本件環保署中區督察大隊採樣後，將樣品送經環保署核可之
    檢驗機構琨鼎公司（許可字號042號），依臭氣及異味官能
    測定法（NIEA A201.11A）檢測分析，結果異味污染物濃度
    為79，有琨鼎公司空氣樣品檢驗報告1件附卷可憑（見本院
    卷第197頁）。被告依琨鼎公司所出具之報告做為處分之依
    據，自屬有據。被告據以告發處分之檢測結果異味污染物濃
    度值為「79」，載明於裁處書並函送原告（見本院卷第114
    至116頁），原處分記載之異味污染物濃度值為「79」，已
    至為明確。而環保署97年2月27日環署督字第0970015458號
    函復陳情人函之說明二所載經檢測結果異味污染物濃度值為
    「71」（見本院卷第39頁），係屬誤繕，業經環保署於97年
    3月17日以環署督字第0970019980號函通知更正為「79」在
    案（見本院卷第37頁）。原告主張檢測結果異味污染物濃度
    值為何，並不明確，違反行政程序法第5條「行政行為之內
    容應明確」之規定，尚有誤解。
  3.至於原告於本件稽查採樣後，曾委託上準環境科技股份有限
    公司於97年7月17日採樣檢測結果符合標準乙節，惟查不同
    時間所做之採樣檢測，其結果自有差異，況原告於97年5月
    23日以97廣中字第0502301號函表示已針對臭味產生處裝設
    噴霧除臭設備及除臭劑添加設備，有效抑制臭味產生（見本
    院卷第153頁）。然原告自行委託之檢測係於97年7月17日採
    樣，當時已完成除臭設備及除臭劑添加設備，則檢測數據符
    合法規標準僅能證明該除臭設備已有抑制臭味產生之效果。
    縱原告於本件稽查採樣後之檢測值均符合標準，亦不得以此
    即認原告於97年2月20日稽查當日之排放標準符合規定，尚
    難據以反證本件環保署中區督察大隊委託琨鼎公司之檢測結
    果，有任何不實失確之處。
  4.本件臭味檢測分析由琨鼎公司執行，交予蔣思吟、楊文利、
    劉燕宜、吳惠美、邱于瑄及黃秀汝等6位合格之嗅覺判定員
    作官能測定。其6位嗅覺判定員分別於18時19分至18時20
    分之間進入聞臭室。於18時28分至18時50分之間完成嗅覺
    判定員篩選基準嗅液測試，18時30分至18時50分通過嗅覺判
    定員篩選基準嗅液測試之判定員直接進入休息室待命，休息
    至19時37分，開始第1個樣品分析，6位嗅覺判定員分別休息
    47至67分鐘，樣品進行官能測定時間為19時37分至19時54分
    完成，有嗅覺判定員篩選測試紀錄、嗅覺判定員篩選基準嗅
    液測試答案紀錄及三點比較式嗅袋法答案紀錄表等資料附卷
    可按（見本院卷第203至219頁），琨鼎公司就嗅覺判定員篩
    選、官能測定及待命時間等均依規定程序施行。原告主張琨
    鼎公司執行檢測違反三點比較式嗅袋法之規定，亦非可採。
  5.又按行為時環保署公告之臭氣及異味官能測定法僅有「三點
    比較式嗅袋法（NIEA A201.11A）」，尚無以儀器檢測之方
    式，該方法係由嗅覺判定員，以嗅覺為檢驗工具，將採集之
    試樣氣體以純淨空氣適當稀釋（稀釋倍數為10、30、100、
    300、1000）後，置於3個嗅袋中的1個（另2個嗅袋裝純淨空
    氣），由6名合格嗅覺判定員分別以嗅覺判斷那個嗅袋含有
    異味（即試樣氣體），再依數學計算公式平均算出嗅覺判定
    員可聞出之稀釋倍數以異味污染物濃度表示，有科學依據，
    早已為先進國家所採用，是原告主張上開臭味判定欠缺客觀
    可罰性，應以儀器檢云云，同無可採。原告主張應委託客觀
    公正之第三機構實施檢查，即無必要。
  6.按公私場所固定污染源排放空氣污染物，應符合排放標準，
    為上開法條及排放標準所明定。故原告就空氣污染物臭氣或
    厭惡性異味排放值依法即負有注意義務，其應注意能注意而
    不注意，被告縱非故意，亦難辭過失責任。原告公司所排放
    臭氣或厭惡性異味濃度，經測定不符合排放標準，即應受罰
    。另原告主張其為績優優良廠商並要求輔導重於處分，然本
    案係民眾陳情經環保署中區督察大隊稽查採樣，採樣結果確
    實超過規定標準，原告違規事實明確，被告須依法處理。
  (四)綜上所述，原告上開主張，均不足採。從而，被告以原告違
    反空氣污染防制法第20條第1項之規定，依空氣污染防制法
    第56條第1項、第2項及裁罰準則之規定，裁處原告罰鍰10萬
    元，並限期於97年5月28日前完成改善之處分，核無違誤，
    訴願決定遞予維持，亦無不合，原告起訴論旨請求撤銷，為
    無理由，應予駁回。至於兩造其餘之主張和舉證，與本件判
    決之結果無影響，毋庸逐一加以論述，附此敘明。
五、據上論結，本件原告之訴為無理由，依行政訴訟法第195條
    第1項後段、第98條第1項前段，判決如主文。
中    華    民    國    98    年     1    月    20    日
                臺中高等行政法院第二庭
                          審判長法  官  胡  國  棟
                                法  官  林  金  本
                                法  官  林  秋  華
以上正本證明與原本無異。
如不服本判決，應於判決送達後20日內向本院提出上訴書狀，其
未表明上訴理由者，應於提起上訴後20日內向本院提出上訴理由
書（須依對造人數附具繕本）；如於本判決宣示或公告後送達前
提起上訴者，應於判決送達後20日內補提上訴理由書（須附繕本
）。未表明上訴理由者，逕以裁定駁回。
中    華    民    國    98    年     1    月    22    日
                                書記官  蔡  宗  融


司法院資訊處製作；財團法人民間司法改革基金會備份。
